【裁判字號】    89,上易,1347
【裁判日期】    890808
【裁判案由】    竊盜
【裁判全文】
臺灣高等法院臺中分院刑事判決                  八十九年度上易字第一三四七號
      上  訴  人
      即  被  告  丙○○
右上訴人因竊盜案件，不服台灣苗栗地方法院八十九年度易字第一三九號，中華民國
八十九年四月十日第一審判決（起訴案號：台灣苗栗地方法院檢察署八十八年度偵字
第五七八八號、同署併辦案號：八十九度偵字第八八九號），提起上訴，本院判決如
左：
      主  文
上訴駁回。
      事實及理由
一、訊據上訴人即被告丙○○（以下簡稱被告）否認竊盜犯行，惟查本案經本院審理
    結果，認第一審判決認事用法及量刑均無不當，應予維持，並引用第一審判決書
    記載之事實、證據及理由（如附件）。被告上訴雖猶辯稱：「我僅係幫綽號「勝
    發」之人推車，是勝發在騎，我經過，他叫我幫他推，當時三輪車上已裝滿三、
    四支白鐵管，後來被害人發現，當時我不知道三輪車是偷的，且我告訴被害人車
    不是我偷的，他只是要要回他的三輪車」云云；被告復於本院審理中始提供「勝
    發」之人為甲○○，惟甲○○經本院傳訊並未到庭，自無法證明所辯屬實，且果
    被告確係幫「勝發」推車，何以遲遲於偵審中不提出其真實年籍，以供查明，顯
    亦難自圓其說；況且被害人己○○於本院亦指稱伊發現三輪車被偷，就馬上要被
    告還車，被告拿出身分證，但車子仍不返還，所以才去報案等語，又果如被告所
    辯為真，於告訴人發覺之際，何以未由騎車之「勝發」出面解決，反由幫忙推車
    之被告交出身分證以求私下和解。足見被告與勝發者二人有共同竊盜之犯意聯絡
    及行為分擔至明，是被告所為前述辯解，係屬事後卸責之詞，不足採信。職是，
    被告上訴意旨，仍執前詞，否認犯罪，為無理由，應予駁回。
二、據上論斷，應依刑事訴訟法第三百七十三條、第三百六十八條，判決如主文。
本案經檢察官乙○○到庭執行職務。
中      華      民      國     八十九     年      八      月     八     日
                                   臺灣高等法院臺中分院刑事第一庭
                                         審判長法  官  陳  紀  綱
                                               法  官  陳  登  源
    法  官  蕭  錦  鍾
右正本證明與原本無異。
不得上訴。
                                               書記官  蘇  昭  文
中      華      民      國     八十九     年      八      月     八     日
                                                                        Ｉ
臺灣苗栗地方法院刑事判決                          八十九年度易字第一三九號
    公  訴  人  臺灣苗栗地方法院檢察署檢察官
    被      告  丙○○  男二十九歲（民國○○年○月○日生）
                        住苗栗縣竹南鎮○○里○○鄰○○街三０四巷十號
                        現於臺灣新竹戒治所戒治中
                        身分證統一編號：Ｋ一二九七九二三號
右列被告因竊盜案件，經檢察官提起公訴（八十八年度偵字第五七八八號），暨同署
檢察官移送併辦（八十九年度偵字第八八九號），本院判決如左：
    主  文
丙○○共同連續竊盜，累犯，處有期徒刑伍月。
    事  實
一、丙○○曾於民國（下同）八十五年六月二十四日因違反麻醉藥品管理條例案件，
    經法院判處有期徒刑四月確定，甫於八十六年二月二十四日易科罰金執行完畢，
    仍不知悔改，與綽號「勝發」之成年男子共同基於概括之犯意，先於八十八年九
    月二十七日中午十二時許，至苗栗縣竹南鎮海口里十九鄰二號蕭陳玉住處旁，竊
    取蕭陳玉所有之腳踏三輪車一部（價值約新台幣一萬三千元），得手後據為己有
    ，旋並基於上開概括犯意，至戊○所有之苗栗縣竹南鎮海口里保安林四之六號旁
    ，竊取戊○所有之生鐵約乙噸（價值約新台幣一萬元），旋再至丁○○所有之苗
    栗縣竹南鎮○○里○○○段四三七號農地，竊取丁○○置於該處之白鐵管一批（
    價值約新台幣三萬元），得手後裝載於前所竊得之腳踏三輪車上，嗣為警循線查
    獲上情。
二、案經苗栗縣警察局竹南分局移送臺灣苗栗地方法院檢察署檢察官偵查起訴及同分
    局移送台灣苗栗地方法院檢察署檢察官移送併辦。
    理  由
一、訊據被告丙○○矢口否認右開犯行，辯稱：伊僅係幫綽號「勝發」之人推三輪車
    云云。惟查，右開事實，業據被害人己○○、丁○○、戊○於警訊、偵查及本院
    審理中指述綦詳，且有贓物領據附卷可稽，又被告丙○○復自承伊為被害人己○○發現時，曾將身分証交予己○○等語，証人己○○並於本院審理中証稱：當時
    被告係想私下和解，始主動將身分証交出等語，況被告丙○○復無法提供綽號「
    勝發」之成年男子之年資料以供查証，實難認其所辯為可採，綜上所述，被告上
    開所辯顯係畏罪圖卸之詞不足採，事證明確，被告犯行洵堪認定。
二、核被告丙○○所為，係犯刑法第三百二十條第一項之罪。被告與綽號「勝發」之
    成年男子有犯意聯絡、行為分擔，為共同正犯。次查被告先後三次竊取之犯行，
    時間緊接，方法相似，觸犯構成要件相同之罪名，顯係基於概括之犯意反覆為之
    ，應依連續犯之規定論以一罪並加重其刑。檢察官移送併辦部分，與已起訴部分
    因有連續犯之裁判上一罪關係，為起訴效力所及，本院自得併予審理，併此敘明
    。又被告有事實欄所載論罪科刑執行情形，有本院被告全國前案紀錄表可考，其
    於有期徒刑執行完畢後，五年內再犯有期徒刑以上之本罪，為累犯，依法遞加其
    刑。爰審酌被告行為後否認犯行及被告之品行、犯罪之動機、目的、手段、所生
    之危害及犯罪後之態度等一切情狀，量處如主文所示之刑。
據上論斷，應依刑事訴訟法第二百九十九條第一項前段，刑法第二十八條、第五十六
條、第三百二十條第一項、第四十七條，罰金罰鍰提高標準條例第一條前段，判決如
主文。
本案經檢察官李殷財到庭執行職務。
中      華      民      國    八十九    年      四      月      十      日
                                    臺灣苗栗地方法院刑事庭
                                        法  官  姚  銘  鴻
右正本證明與原本無異。
如不服本判決，應於送達後十日內向本院提出上訴狀(須附繕本)，上訴於台灣高等法
院台中分院。
                                        書記官  張  文  玲
中      華      民      國    八十九    年      四      月      十      日
附錄本案論罪科刑法條全文：
刑法第三百二十條第一項
意圖為自己或第三人不法之所有，而竊取他人之動產者，為竊盜罪，處五年以下有期
徒刑、拘役或五百元以下罰金。


司法院資訊處製作；財團法人民間司法改革基金會備份。
